【裁判字號】    90,易緝,89
【裁判日期】    900430
【裁判案由】    贓物
【裁判全文】
臺灣板橋地方法院刑事判決                            九十年度易緝字第八九號
    公  訴  人  臺灣板橋地方法院檢察署檢察官
    被      告  甲○○
右列被告因贓物案件，經檢察官提起公訴（八十八年度偵緝字第一九五九號），本院
判決如左：
    主  文
甲○○收受贓物，處拘役肆拾日，如易科罰金，以佰元折算壹日。
    事  實
一、甲○○於民國八十七年十月十二日（起訴書誤載為十七日），在臺北縣三重市○
    ○路○段七十七號「顛峰遊藝場」前，因不詳姓名、年籍綽號「阿德」之成年男
    子欲清償積欠之新台幣（下同）八千元欠款及調借現金使用，而交付其發票人為
    財團法人台北葫蘆寺、翁仁義（起訴書漏載翁仁義），付款人為陽信商業銀行社
    子分行，發票日為八十七年十月十五日，金額為二萬八千元，票號為AA0000000
    號之支票乙紙，甲○○明知該支票係來路不明之贓物（上開支票係台北葫蘆寺管
    理員乙○○所持有，於八十七年十月十二日凌晨四時許，在臺北市士林區○○○
    路○段二八五巷三十五號台北葫蘆寺內遭他人竊走），竟仍予收受，再於同年月
    中旬某日（約十六日、十七日），在上址遊藝場內轉交予不知情之王舜傑用以調
    借二萬二千元現金及清償六千元債務，嗣王舜傑再轉交予不知情之劉依萍之夫林
    永福用以支付會款，而劉依萍再轉交予不知情之唐陳淑微用以支付標取之會款，
    後唐陳淑微持向華南商業銀行三重分行提示，惟前開葫蘆寺管理員乙○○已辦理
    掛失止付而遭退票，始查悉上情。
二、案經臺灣板橋地方法院檢察署檢察官自動檢舉偵查訴起。
    理  由
一、訊據被告甲○○固坦承於右揭時、地自「阿德」處收受上開支票乙紙等情不諱，
    惟矢口否認有何收受贓物之犯行，並辯稱：本件支票係「阿德」持向伊清償欠款
    及幫助調借現金所交付，伊不知係來路不明之贓物云云。經查：本件發票人為財
    團法人台北葫蘆寺、翁仁義，付款人為陽信商業銀行社子分行，發票日為八十七
    年十月十五日，金額為二萬八千元，票號為AA0000000 號之支票乙紙，係乙○○
    所持有，於八十七年十月十二日凌晨四時許，在臺北市士林區○○○路○段二八
    五巷三十五號台北葫蘆寺內遭他人竊走等情，業據被害人乙○○於警訊及偵查中
    指述甚詳，並有該支票、退票理由單、掛失止付票據提示人資料查報表、票據掛
    失止付通知書、遺失票據申報書影本各乙紙在卷可稽，是上開支票顯為他人遭竊
    之贓物無訛；又證人王舜傑於偵查中證稱：被告拿本案支票用以支付欠伊之六千
    元債務，並要求給付支票差額二萬二千元，核與證人許家珍於偵查中證述之情節
    相符，此二證人並未表明王舜傑所借出之款項是交給「阿德」之人，且被告於偵
    查中曾先供稱：伊有向王舜傑拿取差額等，足見被告所稱該支票係為幫助「可德
    」調借現金而收受乙節，尚非可採；再被告另供陳不知「阿德」之真實姓名、聯
    絡方式，且其已不知去向，顯見被告與之交情並非深厚，被告既肯收受支票同意
    「阿德」清償欠款，衡諸常情，理應請「阿德」在支票上背書，以確保支票來源
    之合法性，然被告非但未請其背書，亦未留下任何足以聯絡之方式，則倘若日後
    該支票無法兌現，被告如何催討借款？再交付該支票者非發票人財團法人台北葫
    蘆寺、翁仁義本人，被告未查明支票來源是否合法，即輕率收受，堪認已對支票
    來源有所懷疑，難認主觀上無贓物之不法認識。綜此，被告前揭所辯不知該支票
    為贓物云云，純係卸責之詞，要難採信。罪證明確，被告犯行堪以認定。
二、核被告所為，係犯刑法第三百四十九條第一項之收受贓物罪。爰審酌被告之品行
    、智識程度、犯罪動機、目的、支票面額僅二萬八千所生危害程度尚輕，以及被
    告犯罪後矢口否認犯行等一切情狀，量處如主文所示之刑，以示懲儆，並諭知易
    科罰金之折算標準。
據上論斷，應依刑事訴訟法第二百九十九條第一項前段，刑法第三百四十九條第一項
、第四十一條第一項前段，罰金罰鍰提高標準條例第一條、第二條，判決如主文。
本案經檢察官許景森到庭執行職務。
中      華      民      國       九十       年     四     月    三十    日
                                      臺灣板橋地方法院刑事第三庭
                                          法  官  趙  義  德
右正本證明與原本無異。
如不服本判決應於送達後十日內向本院提出上訴狀。
                                          書記官  張  慧  玲
中      華      民      國       九十       年     五     月     四     日
附錄本案論罪科刑法條全文：
刑法第三百四十九條第一項：
收受贓物者，處三年以下有期徒刑、拘役或五百元以下罰金。


司法院資訊處製作；財團法人民間司法改革基金會備份。
